臺灣高等法院民事判決　　　　　　　　　92年度重訴字第16號
原　　　告　乙○○
法定代理人　蘇嘉慶
法定代理人　陳淑華
訴訟代理人　羅惠民律師
複　代理人　沙慧貞律師
被　　　告　甲○○
被　　　告　福太醫院
法定代理人　嚴鴻禎
訴訟代理人　周春櫻律師
複　代理人　簡良夙律師
上列當事人間因侵權行為損害賠償事件，經刑事庭移送本院，於
民國94年8月9日言詞辯論終結，判決如下：
    主  文
被告應連帶給付原告新臺幣壹佰伍拾玖萬肆仟柒佰壹拾元，及甲
○○自民國91年12月11日起，福太醫院自91年12月13日起，均至
清償日止，按年息5%計算之利息。
原告其餘之訴駁回。
訴訟費用由被告連帶負擔拾分之陸，餘由原告負擔。
本判決第一項於原告以新臺幣伍拾肆萬元為被告供擔保後，得假
執行。但被告如於假執行程序實施前，以新臺幣壹佰伍拾玖萬肆
仟柒佰壹拾元，為原告預供擔保，得免為假執行。
原告其餘假執行之聲請駁回。
    事  實
甲、原告方面：
壹、聲明：
一、被告甲○○、福太醫院二人應連帶給付原告新台幣（下同）
    431萬6468元，暨自起訴狀送達翌日起至清償日止，按年利
    率百分之5計算之利息。
二、原告願供擔保，請准宣告假執行。
貳、陳述略以：
一、被告甲○○為被告福太醫院所聘用之護士，負責嬰兒室新生
    兒之照顧工作。民國90年11月1日6時許，被告甲○○在福太
    醫院之嬰兒室以盥洗盆裝水準備為甫出生 3日之原告盥洗時
    ，疏未注意，在未測試水溫之狀況下，逕將原告放入該盆內
    高溫之水中為原告盥洗，造成原告受有下半身百分之25之三
    度燙傷。
二、依民法第184條第1項、第188條第1項、第193條、第195第1
    項等規定請求被告連帶賠償原告所受損害共計431萬6468元
    （被告另已賠償住院費用9萬3537元，未在本件請求範圍）
    ：
１、出院後門診費用：2710元。
２、疤痕保養費用：131萬3758元。
３、慰撫金：300萬元。
參、證據：提出醫療費用收據、照片、燒傷肢體變形及出院照顧
    資料、行政院主計處臺灣地區國民所得與平均每人國民所得
    試算表，並聲請向台大醫院鑑定原告傷痕能否完全消除等。
乙、被告方面：
壹、聲明：
一、原告之訴駁回。
二、如受不利判決願供擔保請准免為假執行。
貳、陳述略以：
一、對原告主張福太醫院受僱人甲○○於上揭時、地為原告洗澡
    時，造成原告受有腰部以下，全身體表面積百分之二十五，
    三級燙傷之情不爭執。
二、否認被告甲○○幫原告洗澡時之水溫過高。
三、福太醫院對護士選任監督，均事先審核專業執照，已盡相當
    注意。
四、原告請求之金額尚有未洽。
參、證據：提出醫療機構開業執照影本 2件、聲請向臺大醫院函
    查治療皮膚色差等問題。
丙、本院依職權調閱本院91年度上易字第3206號刑事案卷。
    理  由
一、原告主張：被告甲○○係桃園縣桃園市○○路85號被告福太
    醫院所聘用之護士，負責該醫院嬰兒室新生兒之照顧工作。
    民國90年11月1日6時許，被告甲○○在福太醫院之嬰兒室為
    出生甫3日之原告（90年1月30日生）盥洗時，將原告放入盆
    中，原告因而呈現下半身紅腫脫皮，受有腰部以下，全身體
    表面積百分之二十五，三級燙傷之傷害，經送醫治療後，雖
    身體功能正常，然其燙傷部分仍有表皮色素脫失異常（即傷
    疤）等情，業據提出原告遭燙傷之照片12張為證，並有長庚
    紀念醫院診斷證明書、長庚紀念醫院（林口）分院91年12月
    20日（91）長庚院字第1282號函可稽（參見本院卷(一)第19、
    20頁）且為被告所不爭執，堪認為真正。
二、原告主張被告甲○○因過失行為致其受傷害，被告福太醫院
    為甲○○之雇用人，被告二人應依民法第184條第1項、第19
    3條第1項、第195條第1項、第188條第1項等規定負連帶賠償
    責任。被告甲○○則辯稱其任職護士以來照顧過之新生兒無
    數，從無任何燙傷或疏失紀錄云云。被告福太醫院則謂其選
    任監督護士，均事先審核專業執照，已盡相當注意云云。
１、按因故意或過失，不法侵害他人之權利者，負損害賠償責任
    。不法侵害他人之身體或健康者，對於被害人因此喪失或減
    少勞動能力或增加生活上之需要時，應負損害賠償責任。不
    法侵害他人之身體者，被害人雖非財產上之損害，亦得請求
    賠償相當之金額，民法第184條第1項前段、第193條第1項、
    第195條第1項前段分別定有明文。又受僱人因執行職務，不
    法侵害他人之權利者，由僱用人與行為人連帶負賠償責任。
    但選任受僱人及監督其職務之執行，已盡相當之注意或縱加
    以相當之注意而仍不免發生損害者，僱用人不負賠償責任。
    民法第188條第1項亦定有明文。
２、查被告甲○○於刑事審理（台灣桃園地方法院91年度易字第
    1268號91年 8月15日審理期日），坦承其有過失，其有測水
    溫，其覺得那個水溫其可以接受，但未想到那個水溫小孩可
    不可以接受，即直接以那個水溫幫小孩洗澡等情（參見本院
    卷(一)第24頁）。是被告甲○○於本院否認其有過失乙節，應
    非可採。又被告福太醫院未舉證其選任受僱人及監督其職務
    之執行，已盡相當之注意或縱加以相當之注意而仍不免發生
    損害，是被告福太醫院所辯亦不足採。本件被告福太醫院應
    就被告甲○○對原告之侵權行為，與甲○○負連帶賠償之責
    。
三、茲就原告得請求之數額審酌如下：
１、醫藥費：2710元部分：
    原告主張其出院後支出門診費用2710元，業據提出收據11紙
    為據（見附民卷第9-14頁），堪認為真正。被告雖辯稱該該
    2710元，係包括醫療費用1310元及診斷證明書費1400元，診
    斷證明書費非必要費用云云。惟查該11紙收據中並無診斷證
    明書費1400元之記載，是被告此部分抗辯不足採。原告此部
    分請求，均應認有理由，應予准許。
２、增加生活上之支出：疤痕保養費用131萬3758元。
、原告主張依國立台灣大學醫學院附設醫院93年 3月18日（93
    ）校附醫秘字第9300202155號函鑑定意見，原告因燙傷所需
    支出之疤痕保養費用，以中等品質計算一年約需 4萬6000元
    ，而原告需保養疤痕至65歲工作退休為止計算，則依霍夫曼
    計算式計算，原告可得請求之金額應為131萬3758元等語。
    被告對疤痕保養費用一年需 4萬6000元乙節不爭執，惟辯稱
    依台大醫院函應以二年為必要，其餘均非必要云云。
、查依國立台灣大學醫學院附設醫院93年 7月21日（93）校附
    醫秘字第9300207669號函說明「疤痕成熟過程至少需二年以
    上，因此建議保養期限至少為兩年」（見本院卷(一)第 222頁
    ）。是疤痕保養費用，於二年期限應認為必要費用，應予准
    許。至逾二年部分，上訴人並未舉證證明係必要支出，其所
    為請求，即難認有理由。從而，原告此部分之請求於92000
    元（46000*2= 92000）範圍為有理由，應予准許。逾前開數
    額之請求，尚難准許。
３、慰撫金300萬元部分：
、按受僱人因執行耳職務，不法侵害他人，被害人請求受僱人
    及其僱用人連帶賠償相當金額之慰撫金時，法院對於慰撫金
    之量定，應斟酌該受僱人及應負連帶賠償責任之僱用人身分
    、地位及經濟狀況等關係定之，不得僅以實施侵權行為人之
    受僱人之資力為衡量之標準（最高法院76年台上字第1908號
    判例意旨參照）。
、查原告出生甫 3日即遭上述傷害，經國立台灣大學醫學院附
    設醫院鑑定其大部分燒傷皮膚癒合後呈色差問題，目前沒有
    美容手術可改變色差問題。色差問題會因年齡漸長而改善，
    但改善速度緩慢等情。有該院93年1月8日（92）校附醫秘字
    第9200214486號函、93年3月18日（93）校附醫秘字第93002
    02155 號函可按（見本院卷(一)第149頁、173頁）。被告甲○
    ○為專科畢業，任職福太醫院期間月薪 3萬餘元。福太醫院
    於89.12. 6起負責人為嚴鴻禎，其有急性一般病床：32、急
    診觀察病床：1、嬰兒病床：3、嬰兒床：30。其自89年12月
    起與中央健康保險局北區分局特約，其於90年自中央健保局
    領取給付7238萬5226元，有桃園縣政府衛生局94. 4.15桃衛
    醫字第0940016453號函、醫療機構開業執照、中央健康保險
    局北區分局94.6.8健保桃醫字第0940025250號函（本院卷(二)
    第23頁、卷(一)第218頁、卷(二)第55頁及外置附件）可稽。
、本院斟酌原告所受傷害情節，及上述兩造資歷等一切情狀，
    認上訴人請求慰撫金300萬元尚屬過高，應以150萬元為適當
    。
四、綜上所述，原告本於侵權行為法則，請求被告甲○○、福太
    醫院連帶賠償159萬4710元（2710+92000+0000000=0000000)
    及自起訴狀繕本送達翌日（甲○○為91年12月11日，福太醫
    院為91年12月13日）起至清償日止按年息百分之 5計算之利
    息部分為有理由，應予准許，逾上開範圍之請求為無理由，
    應予駁回。兩造陳明願供擔保，分別聲請宣告假執行及免為
    假執行，於原告勝訴分，經核尚無不合，爰分別酌定相當擔
    保金額准許之。至於原告其餘假執行之聲請部分，因訴之駁
    回而失所附麗，併予駁回。
五、本件事證已明，兩造其餘攻擊防禦方法，經核於判決之結果
    不生影響，爰不一一論述。
六、結論：本件原告之訴，為一部有理由，一部無理由，依民事
    訴訟法第79條、第85條第2項、第463條、第390條第2項、第
    392條，判決如主文。
中　　華　　民　　國　　94　　年　　8 　　月　　23　　日
                  民事第九庭    審判長法　官  吳景源
　　　　　　　　　　　      　　　　　法　官  連正義
　　　　　　　　　　　      　　　　　法　官  滕允潔
正本係照原本作成。
如不服本判決，應於收受送達後20日內向本院提出上訴書狀，其
未表明上訴理由者，應於提出上訴後20日內向本院補提理由書狀
（均須按他造當事人之人數附繕本）上訴時應提出委任律師或具
有律師資格之人之委任狀；委任有律師資格者，另應附具律師資
格證書及釋明委任人與受任人有民事訴訟法第466條之一第一項
但書或第二項（詳附註）所定關係之釋明文書影本。
中　　華　　民　　國　　94　　年　　8 　　月　　24　　日
　　　　　　　　　　　　　　　　　　　書記官  黃麗玲
附註：
民事訴訟法第四百六十六條之一（第一項、第二項）：
對於第二審判決上訴，上訴人應委任律師為訴訟代理人。但上訴
人或其他法定代理人具有律師資格者，不在此限。
上訴人之配偶、三親等內之血親、二親等內之姻親，或上訴人為
法人、中央或地方機關時，其所屬專任人員具有律師資格並經法
院認為適當者，亦得為第三審訴訟代理人。
